【裁判字號】    92,訴,593
【裁判日期】    921226
【裁判案由】    偽造文書
【裁判全文】
臺灣新竹地方法院刑事判決                          九十二年度訴字第五九三號
    公  訴  人  臺灣新竹地方法院檢察署檢察官
    被      告  乙○○
右列被告因偽造文書案件，經檢察官提起公訴（九十二年度偵字第四九○五、五五六
八號），本院依簡式審判程序判決如左：
    主  文
乙○○竊盜，累犯，處有期徒刑肆月；又行使偽造私文書，足以生損害於公眾，累犯
，處有期徒刑捌月，如附表所示偽造之「詹益誌」署押均沒收。應執行有期徒刑壹年
，如附表所示偽造之「詹益誌」署押均沒收。
    事  實
一、乙○○前於民國九十年間因竊盜案件，經本院竹東簡易庭於九十年三月十九日以
    九○年度竹東簡字第二八號判處有期徒刑三月並諭知易科罰金折算標準確定，嗣
    於九十年四月十八日易科罰金執行完畢。
二、乙○○仍不知悔改，於九十二年九月二十六日下午二、三時許，在新竹市○道○
    路與水源街口，見機車鑰匙留置在機車上，竟意圖為自己不法之所有，徒手竊取
    甲○○所有之車號ＰＪＥ─八四六號重型機車一部，得手後，供己代步所用，迄
    於同月二十八日下午三時十五分許，為警在新竹市○○路與慈雲路口，查獲乙○
    ○騎乘前揭贓車。詎乙○○為逃避刑責，另行起意並基於冒用其兄詹益誌（已於
    九十二年三月二十二日死亡）名義應訊之單一犯意，其於附表編號一至五所示時
    間，在新竹市警察局第一分局北門派出所內，接續在附表編號一所示之詢問（調
    查）筆錄上偽造「詹益誌」之署名二枚及按捺己有之指印偽造為詹益誌之指印八
    枚；在附表編號二所示之口卡影本上偽造「詹益誌」之署名一枚及按捺己有之指
    印偽造為詹益誌之指印一枚；在附表編號三、四、五所示之具有私文書性質之逮
    捕通知家屬聯、逮捕通知本人聯、告知權利通知書上偽造「詹益誌」之署名各一
    枚及按捺己有之指印偽造為詹益誌之指印各一枚，作為已收受上開三份通知書之
    表示，再將該三份通知書交予警員行使。又於隨案移送臺灣新竹地方法院檢察署
    接受偵訊時，乙○○承前冒用詹益誌名義之單一犯意，接續於附表編號六所示時
    間，在臺灣新竹地方法院檢察署內，在附表編號六所示之訊問筆錄受訊人欄偽造
    「詹益誌」之署名一枚，經訊問完畢後，旋即在附表編號七所示之具有私文書性
    質之限制住居切結書上，偽造「詹益誌」之署名一枚及按捺己有之指印偽造為詹
    益誌之指印一枚，作為已收受上開切結書之表示，再將切結書交予臺灣新竹地方
    法院檢察署法警收受，足以生損害於公眾即檢警機關偵查追訴犯罪對象之正確性
    。
三、案經新竹市警察局第一分局報請臺灣新竹地方法院檢察署檢察官偵查起訴。
    理  由
一、本件被告乙○○所犯竊盜、偽造文書等罪，係非死刑、無期徒刑、最輕本刑為三
    年以上有期徒刑之罪，被告於本院準備程序進行中，就被訴事實為有罪之陳述，
    經本院合議庭認合於刑事訴訟法第二百七十三條之一第一項之規定，裁定進行簡
    式審判程序，合先敘明。
二、被告於前揭時地徒手竊取被害人甲○○所有機車之事實，業經被告迭於警訊、偵
    審中均坦承不諱，並經被害人甲○○於警訊中指述遭竊情節，且有贓物保管領據
    、新竹市車輛尋獲電腦輸入單、車輛竊盜車牌失竊資料個別查詢表、查獲現場照
    片六幀等件附於偵查卷可稽。另被告於附表所示時間冒用已過世之詹益誌名義應
    訊之事實，亦據被告迭於警訊、偵審中均坦承不諱，且有登錄詹益誌已於九十二
年三月二十二日死亡之戶籍資料表、及附表編號一至七所示之詢問（調查）筆錄
    、口卡影本、逮捕通知家屬聯、逮捕通知本人聯、告知權利通知書、臺灣新竹地
    方法院檢察署訊問筆錄、限制住居切結書等件在卷可憑。從而，本案事證已臻明
    確，被告竊盜、偽造文書等犯行，均堪以認定，自應依法予論罪科刑。
三、被告竊取機車犯行，核犯刑法第三百二十條第一項之竊盜罪。又被告因竊車犯行
    ，在附表編號一、二、六所示之詢問（調查）筆錄、口卡影本、訊問筆錄上接續
    偽造「詹益誌」之署名及按指印，並在附表編號三、四、五、七所示之逮捕通知
    家屬聯、逮捕通知本人聯、告知權利通知書、限制住居切結書上「詹益誌」之署
    名及按指印，而表示該通知書、切結書已由「詹益誌」收受之意，旋將該通知書
    、切結書交付行使予警員、法警收受，自足以生損害於公眾即檢警機關偵查追訴
    犯罪對象之正確性，核犯刑法第二百十六條、第二百十條之行使偽造私文書罪。
    其先後在如附表一至七所示之詢問（調查）筆錄、口卡影本、逮捕通知家屬聯、
    逮捕通知本人聯、告知權利通知書、臺灣新竹地方法院檢察署訊問筆錄、限制住
    居切結書偽造「詹益誌」署名與指印之行為，及先後偽造附表編號三、四、五、
    七所示之文書之行為，各係基於同一偽造署押、同一偽造文書之犯意決定，達成
    其同一犯罪之各個舉動，應屬法律概念之一接續行為，公訴人認應論以連續犯，
    容有未洽。另被告接續偽造「詹益誌」署名與指印之低度行為，為其接續偽造私
    文書之高度行為所吸收；而接續偽造私文書之低度行為，再為接續行使私文書之
    高度行為所吸收，均不另論罪，公訴人認應論以牽連犯，容有誤會。被告所犯上
    開竊盜罪與行使偽造私文書罪，犯意各別，行為互殊，且犯罪構成要件不同，應
    予分論併罰。被告前於九十年間因竊盜案件，經本院竹東簡易庭於九十年三月十
    九日以九○年度竹東簡字第二八號判處有期徒刑三月並諭知易科罰金折算標準確
    定，嗣於九十年四月十八日易科罰金執行完畢等情，有臺灣高等法院被告全國前
    案紀錄表以及臺灣新竹地方法院檢察署刑案資料查註紀錄表等件附卷可佐，被告
    前受有期徒刑之執行完畢後，其於五年以內再犯本件有期徒刑以上之二罪，皆為
    累犯，應依刑法第四十七條之規定，各加重其刑。爰審酌被告前於九十、九十一
    年間均因竊盜案件，分別被判處有期徒刑三月、一年十月，仍不思正途，再犯本
    案竊盜犯行，已屬不該，且為警查獲後，竟為逃避法律制裁而冒用已死亡之胞兄
    詹益誌名義應訊，先後在附表編號一至編號七之文書上偽造「詹益誌」署名及按
    捺指印，企圖影響檢警機關偵查追訴犯罪正確對象，益徵其無悔改之意，兼衡其
    犯後坦承犯行，態度尚稱良好等一切情狀，量處如主文所示之刑，並定其應執行
    之刑。
三、如附表所示偽造之「詹益誌」署押，依刑法第二百十九條之規定，不問屬於犯人
    與否，均宣告沒收之。
四、至被告前自九十年七月三日起至九十一年七月七日止所為連續竊盜犯行（業經本
    院於九十一年十二月三十一日以九十一年度易緝字第五一號判處有期徒刑一年十
    月），因與本案竊盜犯行之時間，相距一年二月餘；又被告前於九十一年四月二
    十六日、九十一年五月三日、九十一年七月七日連續偽造「詹益誌」署名及按捺
    指印犯行（業經本院於九十二年十一月二十一日以九十二年度竹簡字第七三○號
    判處有期徒刑六月），亦與本案偽造文書犯行之時間，相距一年二月餘，均難認
    被告係承前概括犯意而為本案之竊盜、偽造文書犯行，附此敘明。
五、據上論斷，應依刑事訴訟法第二百七十三條之一第一項、第二百九十九條第一項
    前段，刑法第二百十六條、第二百十條、第三百二十條第一項、第二百十九條、
    第四十七條、第五十一條第五款，罰金罰鍰提高標準條例第一條前段，判決如主
    文。
本案經檢察官許鈺茹到庭執行職務。
中      華      民      國    九十二    年     十二     月    二十六    日
                                臺灣新竹地方法院刑事第一庭
                                    法    官  黃  美  文
右正本證明與原本無異。
如不服本判決，應於判決送達後十日內向本院提出上訴狀( 應附繕本 )，上訴於
臺灣高等法院。
                                    書 記 官  陳  秀  子
中      華      民      國    九十二    年     十二     月    二十六    日
附錄本案論罪科刑法條全文：
刑法第二百十條：
偽造、變造私文書，足以生損害於公眾或他人者，處五年以下有期徒刑。
刑法第二百十六條：
行使第二百十條至第二百十五條之文書者，依偽造、變造文書或登載不實事項或使登
載不實事項之規定處斷。
刑法第三百二十條第一項：
意圖為自己或第三人不法之所有，而竊取他人之動產者，為竊盜罪，處五年以下有期
徒刑、拘役或五百元以下罰金。
附表：
┌──┬───────────────────┬────────────┐
│編號│     偽   造   所   在   位   置      │   偽  造  之  態  樣   │
├──┼───────────────────┼────────────┤
│ 一 │九十二年九月二十八日下午十七時三十分許│偽造「詹益誌」署名二枚及│
│    │在新竹市警察局第一分局北門派出所詢問（│按捺己有之指印偽造為詹益│
│    │調查）筆錄（見九十二年度偵字第四九○五│誌之指印八枚。          │
│    │號卷第四至六頁）                      │                        │
├──┼───────────────────┼────────────┤
│ 二 │詹益誌口卡片影本（見九十二年度偵字第四│偽造「詹益誌」署名一枚及│
│    │九○五號卷第九頁）                    │按捺己有之指印偽造為詹益│
│    │                                      │誌之指印一枚。          │
├──┼───────────────────┼────────────┤
│ 三 │九十二年九月二十八日新竹市警察局第一分│偽造「詹益誌」署名一枚及│
│    │局逮捕通知家屬聯（見九十二年度偵字第四│按捺己有之指印偽造為詹益│
│    │九○五號卷第十九頁）                  │誌之指印一枚。          │
├──┼───────────────────┼────────────┤
│ 四 │九十二年九月二十八日新竹市警察局第一分│偽造「詹益誌」署名一枚及│
│    │局逮捕通知本人聯（見九十二年度偵字第四│按捺己有之指印偽造為詹益│
│    │九○五號卷第二十頁）                  │誌之指印一枚。          │
├──┼───────────────────┼────────────┤
│ 五 │九十二年九月二十八日新竹市警察局第一分│偽造「詹益誌」署名一枚及│
│    │局告知權利通知書（見九十二年度偵字第四│按捺己有之指印偽造為詹益│
│    │九○五號卷第二十一頁）                │誌之指印一枚。          │
├──┼───────────────────┼────────────┤
│ 六 │九十二年九月二十八日下午二十時五十五分│偽造「詹益誌」署名一枚。│
│    │許在臺灣新竹地方法院檢察署偵查庭之訊問│                        │
│    │筆錄（見九十二年度偵字第四九○五號卷第│                        │
│    │二十八頁）                        │                        │
├──┼───────────────────┼────────────┤
│ 七 │九十二年九月二十八日在臺灣新竹地方法院│偽造「詹益誌」署名一枚及│
│    │署限制住居切結書（見九十二年度偵字第四│按捺己有之指印偽造為詹益│
│    │九○五號卷第三十頁）                  │誌之指印一枚。          │
└──┴───────────────────┴────────────┘


司法院資訊處製作；財團法人民間司法改革基金會備份。
